臺灣基隆地方法院刑事判決　　　　　　　 94年度訴字第493號
公　訴　人　臺灣基隆地方法院檢察署檢察官
被　　　告　甲○○　男　29歲.
上列被告因違反毒品危害防制條例案件，經檢察官提起公訴（94
年度毒偵字第1465號），本院合議庭裁定由受命法官獨任進行審
判，經改依簡式審判程序審理後判決如下：
    主      文
甲○○連續施用第一級毒品，處有期徒刑捌月，扣案之第一級毒
品海洛因貳包（合計毛重壹點壹公克）沒收銷燬之，扣案之注射
針筒貳支均沒收；又連續施用第二級毒品，處有期徒刑陸月，扣
案之第二級毒品安非他命貳包（合計毛重壹點玖公克）沒收銷燬
之，又扣案之吸食器壹組沒收。應執行有期徒刑壹年，扣案之第
一級毒品海洛因貳包（合計毛重壹點壹公克）、第二級毒品安非
他命貳包（合計毛重壹點玖公克）均沒收銷燬之，扣案之注射針
筒貳支及吸食器壹組均沒收。
    事實及理由
壹、程序事項
    本件被告甲○○所犯者非為死刑、無期徒刑、最輕本刑為 3
    年以上有期徒刑之罪或高等法院管轄第一審案件，其於準備
    程序進行中，先就被訴事實為有罪之陳述，經告知其簡式審
    判程序之旨，並聽取公訴人、被告之意見後，本院業已依刑
    事訴訟法第273 條之1 第1 項之規定，裁定由受命法官獨任
    以簡式審判程序進行本案之審理。
貳、實體事項
一、犯罪事實：
  (一)甲○○前因施用毒品案件，經裁定送觀察勒戒後，認有繼續
    施用毒品之傾向，再經裁定送強制戒治，經執行強制戒治後
    ，於88年4 月23日停止戒治付保護管束，88年11月19日保護
    管束期滿，由臺灣基隆地方法院檢察署檢察官於89年2 月29
    日，以89年度戒毒偵字第8 號為不起訴處分確定；復因施用
    毒品案件，經裁定送強制戒治，並判處有期徒刑1 年2 月確
    定。經執行強制戒治後，於90年1月9日停止戒治付保護管束
    ，90年6 月29日保護管束期滿，而執行完畢，有期徒刑部分
    與其另犯之竊盜、偽造文書及妨害公務等案件，合併定應執
    行刑為有期徒刑3 年6 月，於93年8 月5 日假釋，嗣假釋經
    撤銷，現執行殘刑有期徒刑1 年5 月9 日中。
  (二)詎其仍不知悔改，於強制戒治執行完畢釋放後5 年以內，復
    分別基於施用第1 級毒品海洛因及第2 級毒品安非他命之概
    括犯意，均自94年4 月12日起至同年6 月25日止，在基隆市
    中山區○○街50巷26號之1 住處，以將第1 級毒品海洛因摻
    水注入注射針筒，及將第2 級毒品安非他命置於吸食器內加
    熱燒烤產生煙霧而吸食之方式，各別施用5 至6 次，而分別
    連續施用第1 級毒品海洛因及第2 級毒品安非他命多次。
  (三)嗣甲○○於94年4 月12日晚間9 時45分許，在國道三號高速
    公路南向313.7 公里處（臺南縣白河鎮路段）為警查獲，並
    扣得第1 級毒品海洛因2 包（合計毛重1.1 公克）、第2 級
    毒品安非他命2 包（合計毛重1.9 公克）及其所有供施用第
    1 級毒品海洛因用之注射針筒2 支及供施用第2 級毒品安非
    他命用之吸食器1 組。
二、上開事實有下列證據足以證明：
  (一)被告之供述
    被告於本院準備程序及審理中坦承，在上揭時、地，連續施
    用第1級毒品海洛因及第2級毒品安非他命之事實，其自白核
    與下列事證相符，堪信為真實。
  (二)長榮大學確認報告：
    被告為警查獲後所採集之尿液，經以氣相層析質譜儀法為確
    認檢驗後，呈安非他命類（安非他命、甲基安非他命）之陽
    性反應、鴉片類（嗎啡）之陽性反應。
  (三)扣案之白色粉末2 包（合計毛重1.1 公克）、白色結晶體 2
    包（合計毛重1.9 公克），採證照片2 張、毒品初步鑑驗報
    告單（含測試片2 張）1 份：
    被告供承扣案之白色粉末及白色結晶體，分係第1 級毒品海
    洛因及第2 級毒品安非他命，經警初步測試結果，亦分呈嗎
    啡、海洛因及安非他命反應。
  (四)扣案之注射針筒2支及吸食器1組。
    被告供稱注射針筒及吸食器均係其所有，分供施用第1 級毒
    品海洛因、第2級毒品安非他命之用。
  (五)臺灣基隆地方法院檢察署檢察官89年度戒毒偵字第8 號不起
    訴處分書及臺灣高等法院被告前案紀錄表各1 份：
    被告先後2次執行強制戒治，分別於88年11月19日、90年6
    月29日執行完畢。
三、論罪科刑之理由：
  (一)按海洛因、安非他命分係毒品危害防制條例第2 條第2 項第
    1 款、第2 款所定之第1 級毒品、第2 級毒品，被告予以施
    用，核其所為，係犯毒品危害防制條例第10條第1 項、第 2
    項之施用第1 級、第2 級毒品罪。又被告因施用而持有第 1
    級毒品海洛因、第2 級毒品安非他命，其持有第1 級毒品與
    第2 級毒品之低度行為應為施用第1 級毒品與第2 級毒品之
    高度行為所吸收，不另論罪。
  (二)被告連續多次施用第1 級毒品海洛因、第2 級毒品安非他命
    ，均時間緊接，且各觸犯構成要件相同之罪名，顯均係基於
    概括犯意為之，均為連續犯，應各論以1 罪，並均依法加重
    其刑。
  (三)檢察官雖僅就被告於94年4 月12日為警採尿前回溯4 、5 日
    內，施用第1 級毒品海洛因、第2 級毒品安非他命之犯行提
    起公訴，然未起訴部分與起訴部分，有如前述之連續犯裁判
    上一罪關係，本院自得依法併予審理。
  (四)被告所犯上開2 罪，犯意各別，行為不同，應予分論併罰。
  (五)爰審酌被告犯罪之動機、曾有施用毒品前科仍不思悔改，一
    再施用毒品，惟犯罪後坦承犯行、態度良好，且所犯施用毒
    品行為係戕害自己身心健康，尚未危及他人等一切情狀，分
    別量處如主文所示之刑，並定其應執行刑。
四、扣案之第1 級毒品海洛因2 包（合計毛重1.1 公克）及第 2
    級毒品安非他命2 包（合計毛重1.9 公克），均依法沒收銷
    燬之；另扣案之注射針筒2支及吸食器1組，分係被告所有供
    施用第1級毒品海洛因、第2級毒品安非他命之用，爰均依法
    宣告沒收。
五、應適用之法條：
　　刑事訴訟法第273 條之1 第1 項、第310 條之2 、第454 條
    第1 項、第299 條第1 項前段，毒品危害防制條例第10條第
    1 項、第2 項、第18條第1 項前段，刑法第11條、第56條、
    第51條第5 款、第38條第1 項第2 款。
六、對於本件判決如有不服，得自收受送達後10日內，向本院提
    出上訴書狀，上訴於臺灣高等法院。
本案經檢察官乙○○到庭執行職務。
中　　華　　民　　國　　94　　年　　7 　　月　　20　　日
                  刑事第一庭法  官  劉桂金
以上正本證明與原本無異。
對於本件判決如有不服，應於收受送達後10日內，向本院提出上
訴書狀，上訴於臺灣高等法院，並按他造當事人之人數附具繕本
。
中　　華　　民　　國　　94　　年　　7 　　月　　20　　日
                            書記官  丁文宏
附錄論罪科刑法條：
毒品危害防制條例第10條：
施用第1 級毒品者，處6 月以上5 年以下有期徒刑。
施用第2 級毒品者，處3 年以下有期徒刑。
